Inventaris van het archief van de Directie voor Administratieve Zaken en voorgangers, voor zover het betreft Personeel, Organisatie en Informatie van het Ministerie van Economische Zaken, 1871 - 1975
Nationaal Archief, Den Haag
Ministerie van Economische Zaken: Directie voor Administratieve Zaken en taakvoorgangers, stukken betreffende Personeel, Organisatie en Informatie
EZ / DAZ / POI
1871-1975
merendeel 1949-1975
E17
1.00 meter; 62 inventarisnummers.
Normale geschreven, getypte en gedrukte documenten, geen bijzondere handschriften.
Nationaal Archief, Den Haag
Ministerie van Economische Zaken / Directie voor Administratieve Zaken en voorgangers, voor zover het betreft Personeel, Organisatie en Informatie
Het archief bevat stukken die betrekking hebben op personeel, comptabele zaken, de bevordering van een juiste organisatie en efficiency binnen het departement en zaken die verband hielden met de interne beveiliging, de materiaalvoorziening en de huisvesting.
Archiefvorming
Geschiedenis van de archiefvormer
Bij het instellen van het Departement van Waterstaat, Handel en Nijverheid, de eerste taakvoorganger van het latere ministerie van Economische Zaken, in 1877 hield het Generaal Secretariaat zich bezig met de administratieve taken. Later veranderde de naam van deze afdeling in de afdeling Secretariaat om uiteindelijk tot 1945 de benaming Algemeen Secretariaat te krijgen. De taken van deze afdelingen wijzigden amper, net als de organisatorische indeling. Het belangrijkste onderscheid werd gemaakt tussen taken die samenhingen met het Kabinet der Ministers, Algemene Zaken (al dan niet met de toevoeging Archief en Bibliotheek) en Secretarie en Expeditie.
In 1945 werd bij het ministerie van Economische Zaken het onderdeel Kabinet ingesteld. Het Kabinet verrichtte secretariaats-werkzaamheden voor de minister en staatssecretaris, regelde ontvangsten en bezoeken en behandelde aangelegenheden van geheime en vertrouwelijke aard. Daarnaast verrichte het werkzaamheden welke samenhingen met de verlening van Koninklijke Onderscheidingen.
Centrale Archief Selectiedienst, Inventaris van het centraal archief van het Ministerie van Economische Zaken (1906-) 1944-1965 (-1975), (Winschoten 1994) 19.
De volgende afdelingen behoorden tot het Kabinet:
Staatsalmanak voor het Koninkrijk der Nederlanden 1947
A. Afdeling Algemeene Politiek
B. Afdeling Personeel
C. Afdeling Comptabiliteit
D. Afdeling Economisch Onderzoek
E. Afdeling Algemeene Dienst
F. Afdeling Persdienst
G. Accountantsdienst (vanaf 1948 een zelfstandig onderdeel van het ministerie voor Economische Zaken).
In 1949 werd de directie voor Administratieve Zaken opgericht.
Ministeriële beschikking van 26 april 1949, no. 1580.
In deze directie werden alle werkzaamheden samengevoegd die betrekking hadden op personeel, op comptabele zaken, op de bevordering van een juiste organisatie en efficiency binnen het departement en op zaken die verband hielden met de interne beveiliging, de materiaalvoorziening en de huisvesting. Het doel van deze samenvoeging was het bereiken van een zo goed mogelijke coördinatie van deze werkzaamheden.
CAS, Inventaris van het centraal archief, 19.
De oprichting van de directie voor Administratieve Zaken had zo tot gevolg dat bepaalde taken van het Kabinet ondergebracht werden bij deze nieuwe directie. Vooral de afdelingen Personeel, Comptabiliteit en de Algemeene Dienst, die onder andere verantwoordelijk was voor de huisvesting, huishouding, reproductie en interne informatievoorziening van het Ministerie, verloren taken.
De directie voor Administratieve Zaken bestond ten tijde van de oprichting uit de volgende onderdelen
Staatsalmanak voor het Koninkrijk der Nederlanden 1950 ('s-Gravenhage 1950).
:
A. Centrale Personeelafdeling
B. Afdeling Comptabiliteit
C. Afdeling Materieel en Huishoudelijke Dienst
D. Afdeling Organisatie
De directie voor Administratieve Zaken heeft van 1949 tot 1976 bestaan en heeft in de loop der tijd wel enige organisatorische veranderingen gekend, maar de taken van de directie zijn niet veel veranderd. In 1976 is de directie voor Administratieve Zaken uiteengevallen in meerdere kleinere directies en afdelingen. Zo ontstond de directie Personeel (1976 - 1987) en de directie Organisatie (1976 - 1987).
Geschiedenis van het archiefbeheer
Het archief van de directie Administratieve Zaken is in de loop der jaren opgenomen in de archieven van zijn taakopvolgers. In het archief van de directie Personeel, Organisatie en Informatie, een taakopvolger van de directie Administratieve Zaken, zijn de in deze inventaris beschreven stukken aangetroffen.
De structuur van het archief is niet eenduidig. Dit is het gevolg van het feit dat het archief bestaat uit twee onderdelen. Enerzijds is er een werkarchief en anderzijds een algemeen secretariearchief. Het werkarchief is het resultaat van een jarenlange versnippering en versplintering van het ministerie van Economische Zaken over verschillende gebouwen. Hierdoor hield vrijwel elke afdeling een eigen archief bij. Beide archieven bestaan naast elkaar en zijn even belangrijk om de geschiedenis, taken en organisatie van de directie voor Administratieve Zaken zo volledig mogelijk in beeld te brengen. Aan het werkarchief is geen (eenduidige) ordening toegekend, maar het is veelal geordend op basis van het onderwerp. Deze kennen geen algemene code, in tegenstelling tot de dossiers die tot het algemeen secretariearchief behoren. Het werkarchief bestond voornamelijk uit documenten van voor 1945, afkomstig van de afdelingen Kabinet, Personeel en Comptabiliteit alsmede van de Algemeene Dienst.
De verwerving van het archief
Het archief is krachtens bepalingen van de Archiefwet overgebracht.
Inhoud en structuur van het archief
01.01.01; 2.06
Selectie en vernietiging
De voor vernietiging in aanmerking komende stukken zijn geselecteerd op basis van onderstaande selectielijsten.
- Selectielijst voor de neerslag van de handelingen van de minister van Economische Zaken als vakminister en de onder hem als vakminister ressorterende actoren op het deelbeleidsterrein arbeidsvoorwaarden rijkspersoneel over de periode 1945-1996, vastgesteld bij beschikking van de staatssecretaris van Onderwijs, Cultuur en Wetenschappen en de minister van Economische Zaken, nr. R&B/OSA/2001/865 d.d. 30 juli 2001 (Stcrt 16 oktober 2001, nr. 200 / pag. 10). Bij het gebruik van deze lijst is rekening gehouden met de publicatie van het Basisselectiedocument voor de Minister van Economische Zaken en de onder hem ressorterende actoren op het deelbeleidsterrein van personeelszaken, t.w. het personeelsdossier. Deze lijst is gepubliceerd in de Staatscourant van 20 november 2007, nr. 225 / p. 15 en gerectificeerd in de Staatscourant van 18 december 2007, nr. 245 / p. 26
- Selectielijst voor de neerslag van de handelingen van de minister van Economische Zaken als vakminister en de onder hem als vakminister ressorterende actoren op het deelbeleidsterrein formatiebeleid, arbeidsmarkt beleid en personeelsontwikkeling en mobiliteit over de periode 1945-1996, vastgesteld bij beschikking van de
staatssecretaris van Onderwijs, Cultuur en Wetenschappen en de minister van Economische Zaken, nr. R&B/OSA/2001/865 d.d. 30 juli 2001 (Stcrt. 17 oktober 2001, nr. 201 / pag. 10). Bij het gebruik van deze lijst is rekening gehouden met de publicatie van het Basisselectiedocument voor de Minister van Economische Zaken en de onder hem ressorterende actoren op het deelbeleidsterrein van personeelszaken, t.w. het personeelsdossier. Deze lijst is gepubliceerd in de Staatscourant van 20 november 2007, nr. 225 / p. 15 en gerectificeerd in de Staatscourant van 18 december 2007, nr. 245 / p. 26
- Selectielijst voor de neerslag van de handelingen van de minister van
Economische Zaken, binnen het deelbeleidsterrein Personeelsinformatievoorziening en - administratie over de periode 1945-1996 van het beleidsterrein Overheidspersoneel, vastgesteld bij beschikking van de staatssecretaris van Onderwijs, Cuituur en Wetenschappen en de minister van Economische Zaken, nr. R&B/OSA/2001/865 d.d. 30 juli 2001 (Stcrt.17 oktober 2001, nr. 201 /pag. 10). Bij het gebruik van deze lijst is rekening gehouden met de publicatie van het Basisselectiedocument voor de Minister van Economische Zaken en de onder hem ressorterende actoren op het deelbeleidsterrein van personeelszaken, t.w. het personeelsdossier. Deze lijst is gepubliceerd in de Staatscourant van 20 november 2007, nr. 225 / p. 15 en gerectificeerd in de Staatscourant van 18 december 2007, nr. 245 / p. 26
- Selectielijst voor de neerslag van de handelingen van de minister van
Economische Zaken, binnen het deelbeleidsterrein Arbeidsverhoudingen bij de overheid over de periode 1945-1995 (1997) van het beleidsterrein Overheidspersoneel, vastgesteld bij beschikking van de staatssecretaris van Onderwijs, Cultuur en Wetenschappen en de minister van Economische Zaken, nr. R& B/OS A/2001/865 d.d. 30 juli 2001 (Stcrt.16 oktober 2001, nr.200 / pag. 10). Bij het gebruik van deze lijst is rekening gehouden met de publicatie van het Basisselectiedocument voor de Minister van Economische Zaken en de onder hem ressorterende actoren op het deelbeleidsterrein van personeelszaken, t.w. het personeelsdossier. Deze lijst is gepubliceerd in de Staatscourant van 20 november 2007, nr. 225 / p. 15 en gerectificeerd in de Staatscourant van 18 december 2007, nr. 245 / p. 26
- Selectielijst voor de neerslag van de handelingen van de minister van Economische Zaken, binnen het beleidsterrein Overheidsinformatievoorziening vastgesteld bij beschikking van de staatssecretaris van Onderwijs, Cultuur en Wetenschappen en de minister van Economische Zaken, nr. C/S/031692 d.d. 11 juli 2003 (Stcrt. 20 oktober 2003, nr. 202 / pag. 11).
- Selectielijst voor de neerslag van de handelingen van de minister van Economische Zaken, binnen het beleidsterrein Organisatie van de Rijksoverheid vastgesteld bij beschikking van de staatssecretaris van Onderwijs, Cultuur en Wetenschappen en de minister van Economische Zaken, nr. C/S&A/05/1199 d.d. 5 juli 2005 (Stcrt. 16 december 2005, nr. 245 / pag. 25), ), rekening houdend met de publicatie in de staatscourant op 14 juni 2007 (nr. 112 / pag.10)
- Selectielijst voor de neerslag van de handelingen van de minister van Economische
Zaken, binnen het deelbeleidsterrein van personeelszaken, t.w. het persoondossiers, vastgesteld bij beschikking van de staatssecretaris van Onderwijs, Cultuur en Wetenschappen en de minister van Economische Zaken, nr. C/S&A/07/1514 d.d. 16 augustus 2007 (Stcrt. 20 november 2007, nr. 225 / pag. 15), rekeninghoudend met de geplaatste rectificatie geplaatst in de Staatscourant 2007, nr. 245).
In het archief zijn meerdere dossiers aangetroffen met een einddatum van vóór 1945. Voor deze dossiers geldt dat zij, ongeacht de inhoud in aanmerking komen voor bewaring omdat voor de dossiers met een einddatum voor 1945 geen selectielijst bestaat. Daarnaast is een aantal dossiers aangetroffen dat oorlogsgerelateerd is. Deze dossiers kwamen voor bewaring in aanmerking. Het gaat om dossiers te maken hebben met het Zuiveringsbesluit van 1945.
Het archief is bewerkt in het kader van het Project Wegwerken Archiefachterstanden (PWAA). Het archief besloeg 19m1. Tijdens een voorselectie is bekeken welke dossiers nu daadwerkelijk vóór 1975 afgesloten zijn. Hieruit is een te bewerken deel voortgekomen van 10 m1. Er is 1m1 geselecteerd voor permanente bewaring en 9 m1 is vernietigd.
Ordening van het archief
Het algemeen secretariearchief is geordend op basis van het archiefplan voor het ministerie van Economische Zaken. Dit archiefplan bestaat uit onderwerpen waar het ministerie van Economische Zaken bemoeiing mee kan krijgen. De onderwerpen zijn systematisch bijeengebracht. Per onderwerp is een code toegekend met een nadere onderverdeling in decimale notaties.
De beschrijvingen in deze inventaris zijn geordend volgens het Archiefplan voor het ministerie van Economische Zaken. Deze code is toegespitst op die taken en onderwerpen waar het ministerie van Economische Zaken zich mee bezig houdt. De dossiers van het algemeen secretariearchief hadden reeds een code op basis van het Archiefplan maar zijn niet altijd onder deze code ondergebracht in de inventaris. In die gevallen waar de toegekende code niet overeenkwam met de inhoud van een dossier, is besloten een dossier onder een andere code te plaatsen. Het werkarchief kende geen codering. Het werkarchief en het algemeen secretariearchief zijn geïntegreerd in de inventaris.
Aanwijzingen voor de gebruiker
Openbaarheidsbeperkingen
Deels openbaar, deels beperkt openbaar (A). Beperking openbaarheid betreft: inv.nr. 24.
Materiële beperkingen
Aanvraaginstructie
Openbare archiefstukken kunnen online worden aangevraagd en gereserveerd. U kunt dit ook via de terminals in de studiezaal van het Nationaal Archief doen. Om te kunnen reserveren dient u de volgende stappen te volgen:
U maakt een profiel aan op www.gahetna.nl, en logt vervolgens in
Via de archiefinventaris (alleen de beschrijvingen met rode nummers) selecteert u het gewenste archiefstuk door op de knop 'Reserveren' te klikken
In het volgende scherm geeft u aan op welke dag u het archiefstuk wilt inzien
Indien u zich bevindt in de studiezaal en een tafelnummer heeft ontvangen kunt u dit nummer vermelden. Als u geen tafelnummer heeft kunt u tafelnummer 777 laten staan
Vervolgens bevestigt u uw reservering door deze te versturen.
Verwant materiaal
Beschikbaarheid van kopieën
Beschrijving van de series en archiefbestanddelen
- DE ORGANISATIE EN INRICHTING VAN HET DEPARTEMENT VAN ECONOMISCHE ZAKEN, X.07
  - Stukken betreffende het informeren van de Staatscommissie tot Onderzoek van de Bezetting en de Werkwijze van de Departementen van Algemeen Bestuur te s' Gravenhage over de reorganisatie van het departement Landbouw, Nijverheid en Handel., 1921; 1; 1 omslag
  - Stukken betreffende het beantwoorden van Tweede Kamervragen van Jansen inzake de reden en op welke gronden het onderzoek Departementale Organisatie Industrievraagstukken aan McKinsey and Company Inc. is opgedragen., 1973-1974; 2; 1 omslag
  - De onderdelen van het ministerie, X.07.551.5
  - HAD Directoraat - Generaal Handel, Ambacht en Diensten, X.07.551.5
    - Stukken betreffende het opstellen van het formatievoorstel terzake van het organisatieonderzoek bij het Directoraat - Generaal voor Handel, Ambacht en Diensten., 1975; 3; 1 omslag
    - Stukken betreffende het opstellen van het rapport inzake het Organisatieonderzoek 1975, inclusief het Deelrapport Taakoverzicht Oude Structuur, het Deelrapport Orgaanbeschrijvingen Nieuwe Structuur en het Deelrapport Beleidsbeschrijvingen Onderdelen Oude Structuur., 4; 1 pak
  - I Directoraat - Generaal Industrie, X.07.551.5
    - Stukken betreffende het laten uitvoeren van een onderzoek naar de topstructuur van het Directoraat - Generaal voor Industrie door McKinsey and Company, Inc. waarin een takenoverzicht wordt opgesteld ten behoeve van een reorganisatie., 1973; 5; 1 omslag
    - Rapport Voorgestelde Basisstructuur van het Directoraat - Generaal voor Industrie en Aanbevelingen voor de Formatie en de Structurering van het Directoraat - Generaal voor Industrie., 1975; 6; 1 stuk
  - POR Directoraat - Generaal Prijzen, Ordening en Regionale Economische Politiek, X.07.551.5
    - Stukken betreffende het opstellen van het rapport terzake van het organisatieonderzoek 1974, inclusief de doelstellingen en taken., 7; 1 pak
  - PRO Proefstations, X.07.551.5
    - Stukken betreffende het onder de Nijverheidsorganisatie voor Toegepast Natuurwetenschappelijk Onderzoek (TNO) brengen van proefstations., 1939-1942; 8-10; 3 omslagen
      - Inzake de overdracht van proefstations aan TNO alsook het informeren van belanghebbenden hierover, 1939 - 1940, 8
      - Inzake het subsidiëren van het Proefstation voor de Waschindustrie door TNO waardoor het proefstation onder TNO komt te vallen, 1939 - 1940, 9
      - Inzake de overdracht van het Rijksproefstation en den Voorlichtingsdienst ten bate van de Leder - en Schoenindustrie te Waalwijk aan TNO en het verlenen van ontslag aan het personeel van het Rijksproefstation, 1941 - 1942, 10
    - BIE / O Octrooiraad, X.07.556
      - Stukken betreffende het voeren van overleg met de Octrooiraad over het herzien van het huishoudelijk reglement en het Octrooigemachtigdenreglement., 1936-1937; 11; 1 pak
    - IJW Dienst voor het IJkwezen, X.07.556
      - Stukken betreffende het voeren van overleg met de Minister van Justitie en de Inspecteur voor het IJkwezen over de statutenwijziging van de Vereeniging van Bedienden bij het IJkwezen., 1935; 12; 1 omslag
    - RGD Rijks Geologische Dienst, X.07.556
      - Stukken betreffende het beantwoorden van Tweede Kamervragen van meerdere Tweede Kamerleden inzake de verplaatsing van het hoofdkantoor en de spreiding van de RGD en het informeren van de Commissie Spreidings - en Stimuleringsbeleid van de Tweede Kamer over de verplaatsing van het hoofdkantoor van de RGD., 1970-1974; 13; 1 omslag
    - SM Staatstoezicht op de Mijnen, X.07.556
      - Stukken betreffende het voeren van overleg en het beantwoorden van Tweede Kamervragen van Knot over de eventuele verplaatsing van de standplaats van de dienst Staatstoezicht op de Mijnen in Heerlen naar een plaats buiten de provincie Limburg., 1966-1975; 14; 1 omslag
    - Delegaties en commissies en de leden ervan, X.07.58
      - Stukken betreffende de benoeming en het verlenen van ontslag aan leden van de Rijkscommissie van Advies voor Werkverschaffing, later de Rijkscommissie van Advies voor Werkverruiming genoemd., 1922-1936; 15-17; 1 pak en 2 omslagen
        - 1922 - 1933, 15
        - 1922 - 1934, 16; 1 pak
        - 1926 - 1936, 17
- PERSONEEL VAN HET DEPARTEMENT VAN ECONOMISCHE ZAKEN, X.08
  - Stukken betreffende het ontvangen van advies inzake het personeelsbeheer., 1949-1969; 18; 1 omslag
  - Dienstcommissies; personeelscommissie, X.08.174
    - Stukken betreffende het voeren van overleg met de Bijzondere Commissie van Overleg bij het Ministerie van Economische Zaken en het ontvangen van de vergaderstukken., 1969-1973; 19-21; 3 pakken
      - 1969 feb. 10 - 1971 juni 23., 19
      - 1972 apr. 17 - 1973 nov. 19., 20
      - 1974 apr. 8 - 1975 okt. 6., 21
  - Aanvang, vervulling en beëindiging der dienstbetrekking, X.08.2
    - Stukken betreffende het benoemen van ambtenaren tot adjunct - commies, het verlenen van ontslag en een toekenning van een periodieke traktementsverhoging., 1921-1929; 22; 1 omslag
    - Stukken betreffende het aanstellen van en het verlenen van ontslag aan regeringscommissarissen bij de NV Nederlandsche Zuid Afrikaansche Stoomvaart Maatschappij (Holland -Zuid - Afrikalijn)., 1921-1938; 23; 1 pak
  - Plichten en verplichtingen van en gezag over het personeel, X.08.3
    - Stukken betreffende het voeren van overleg met de Commissie van Advies Zuiveringsbesluit over het vervallen van rechten naar aanleiding van de ambtenarenzuivering., 1946-1969; 24; 1 omslag
      Openbaarheid beperkt tot 1 januari 2020
    - Overplaatsing, X.08.311.1
      - Afschrift van een besluit met betrekking tot het overplaatsen van ambtenaren van het Departement van Binnenlandsche Zaken naar het Departement van Waterstaat, Handel en Nijverheid en vice versa., 1901; 25; 1 stuk
      - Stukken betreffende het opstellen van het ontwerp - besluit betreffende het overplaatsen van ambtenaren en bedienden bij de Directie van den Landbouw naar het departement van Landbouw, Nijverheid en Handel., 1914; 26; 1 omslag
      - Stukken betreffende het overplaatsen van personeel van de Dienst van het IJkwezen naar Nederlands - Indië., 1924-1928; 27; 1 omslag
      - Stukken betreffende het overplaatsen van ambtenaren van het departement van Binnenlandsche Zaken en Landbouw naar het departement van Economische Zaken en Arbeid., 1932; 28; 1 omslag
  - Rechten van het personeel, X.08.7
  - Bezoldiging, X.08.741
    - Stukken betreffende het toekennen en vaststellen van en het voeren van overleg over de bezoldiging voor het personeel van de Dienst van het IJkwezen., 1871-1918; 29-33; 5 omslagen
      - Algemeen. 1893-1918, 29-31
        - 1893., 29
        - 1917., 30
        - 1918., 31
      - Vaststellen van de vacatiegelden van de leden van de Examencommissie, 1871 - 1906, 32
      - Overleg met de inspecteur van het IJkwezen te 's Gravenhage, 1894 - 1895, 33
    - Afschrift met betrekking tot het verlenen van een toelage aan ambtenaren van de Directie van den Landbouw die gedetacheerd worden bij de Algemeenen Dienst van voornoemde directie., 1906; 34; 1 stuk
    - Stukken betreffende het toekennen van salarisverhogingen bij het Bureau voor den Industrieelen Eigendom met inbegrip van de Octrooiraad., 1917-1918; 35; 1 omslag
    - Stukken betreffende het herzien van het Bezoldigingsbesluit van 1925 voor de leden van de Octrooiraad., 1924-1929; 36; 1 omslag
    - Stukken betreffende het vaststellen van de jaarwedden, toeslagen en pensioengrondslagen van ambtenaren verbonden aan het domeinbeheer en van de Directie van den Landbouw., 1926; 37; 1 omslag
    - Stukken betreffende het vaststellen van functielijsten waarop de waardering van functies uiteen wordt gezet., 1952-1971; 38-51; 4 pakken en 10 omslagen
      - Inpassing werkliedenfuncties. 1952-1971, 38-49
        - Staatsgasbedrijf. 1952-1970, 38-39
          - 1952 - 1961., 38
          - 1963 - 1970., 39; 1 pak
        - Centrale Dienst voor In - en Uitvoer, 1954 - 1969, 40
        - Accountantsdienst, 1955 - 1965, 41
        - Economische Controle Dienst, alsook de wijziging van de functielijst voor de afdeling Materieel en Huisvesting, 1955 - 1969, 42
        - Octrooiraad en het Bureau voor de Industriële Eigendom, alsook herwaardering van de loongroepfuncties bij het Bureau voor de Industriële Eigendom, 1955 - 1970, 43; 1 pak
        - Dienst voor de Economische Voorlichting en Exportbevordering, 1956 - 1968, 44; 1 pak
        - Centraal Planbureau, 1957 - 1960, 45
        - Persdienst van het Ministerie van Economische Zaken, 1957 - 1960, 46
        - Rijksdienst voor Technische Voorlichting aan de Nijverheid, 1957 - 1962, 47
        - Afdeling Materieel en Huisvesting van het Ministerie van Economische Zaken, 1960 - 1970, 48
        - Centraal Bureau voor de Statistiek, 1961 - 1971, 49
      - Inpassing bediendenfuncties bij de Dienst voor het IJkwezen, 1960 - 1970, 50; 1 pak
      - Inpassing loongroepfuncties voor de Rijks Geologische Dienst, afdeling Materieel en Huisvesting van het Ministerie van Economische Zaken en de Economische Controle Dienst, 1968 - 1970, 51
  - Tegemoetkomingen en schadeloosstellingen, X.08.742
    - Afschrift met betrekking tot de regeling pensioenrechten lagere ambtenaren van het Ministerie van Waterstaat, Handel en Nijverheid., 1902; 52; 1 stuk
    - Stukken betreffende het toekennen van een vergoeding voor koffie, koffiemaaltijden en bureelkosten aan ambtenaren van het IJkwezen., 1902-1924; 53; 1 omslag
    - Afschrift met betrekking tot de vrijstelling van port voor briefwisseling over dienstzaken., 1908; 54; 1 stuk
    - Stukken betreffende het verlenen van toelages aan cursisten voor adjunct - ijker aan de Technische Hoogeschool te Delft., 1917-1918; 55; 1 omslag
    - Stukken betreffende het toekennen van bedragen volgens de Wet Rechtsherstel Overheidspersoneel 1946., 1947-1962; 56; 1 omslag
    - Woning-, huur-, verhuis- en logeervergoeding, X.08.742.1
      - Stukken betreffende het vaststellen van de vergoeding voor verhuiskosten., 1906; 57; 1 omslag
    - Vergoeding reis- en verblijfkosten, X.08.742.2
      - Stukken betreffende het toekennen van een vergoeding voor het gebruik van het eigen rijwiel bij dienstreizen door ambtenaren van het IJkwezen., 1903-1912; 58-59; 2 omslagen
        - 1903 - 1907., 58
        - 1908 - 1912., 59